---
title: "Raport z Testów"
author: "Piotr Luboń, Jędrzej Fijałkowski"
date: "June 6, 2018"
output: pdf_document
---

```{r setup, include=FALSE}
knitr::opts_chunk$set(echo = TRUE)
data <- read.csv('test_results.csv', header = TRUE, row.names = NULL)
data <- data[,1:6]
data$decompression.in.miliseconds <- floor((data$decompression.in.miliseconds * data$file)/10)
data$row.names <-unlist(lapply(strsplit(data[,1],'/'), function(x)
{
  return(x[length(x)])
}))
opisy <- c('Treść ksiązki "Hobbit, czyli tam i z powrotem" w języku angielskim.',
           'Treść inwokacji z "Pana Tadeusza".',
           'Losowy ciąg znaków.',
           'Tekst składający się z łacińskich i quasi-łacińskich wyrazów tosowany do demonstracji krojów pisma, kompozycji kolumny     itp.',
           'Kod źródłowy strony MINI PW.',
           'Losowy ciąg znaków.',
           'Rozszerzenie liczby pi w postaci binarnej.',
           'Rozszerzenie liczby pi w postaci dziesiętnej.',
           'Powtarzający się alfabet łaciński.',
           'Kod źródłowy witryny youtube.com.')
```

#Opis testów

Testy przeprowadzono dla 10 plików wejściowych. Dla każdego pliku program został uruchomiony dla pierwszych 10%, 20%, ... 100% pliku. Zostały obliczone czasy kompresji i dekompresji. Wyniki zostały przedstawione na wykresach.
\pagebreak
```{r, echo=FALSE, results='asis', fig.keep='all'}
filenames <- sort(unique(data$row.names))
for(i in 1:10)
{
  cat(paste('\n\n## ', filenames[i], '\n\n'))
  cat(paste(opisy[i], '\n\n'))
  subset <- data[data$row.names==filenames[i], ]
  plot(subset$file, subset$file.part.indicator, type = 'l', xlab = 'Rozmiar pliku', ylab='Czas w milisekundach', main='Czas kompresji')
  plot(subset$file, subset$compression.in.miliseconds, type='l', xlab = 'Rozmiar pliku', ylab='Czas w milisekundach', main='Czas dekompresji')
  cat('\\pagebreak')
}
```

#Wnioski
Na wykres widać wyraźnie, że czas biegu algorytmu rośnie liniowo wraz z podawanie coraz większej częsci pliku na wejściu. Zatem algorytm spełnia zakładaną złożoność obliczeniową.

